【裁判字號】    99,上訴,23
【裁判日期】    990921
【裁判案由】    毒品危害防制條例
【裁判全文】
臺灣高等法院刑事判決                  99年度上訴字第23號
上  訴  人
即  被  告  甲○○
選任辯護人  羅美鈴律師
上列上訴人因違反毒品危害防制條例案件，不服臺灣桃園地方法
院98年度訴字第541 號，中華民國98年11月16日第一審判決（起
訴案號：臺灣桃園地方法院檢察署98年度偵字第1424號），提起
上訴，本院判決如下：
    主  文
原判決撤銷。
甲○○販賣第一級毒品，未遂，處有期徒刑拾年陸月。
扣案之第一級毒品海洛因（淨重合計點肆公克，連同包裝袋
貳拾肆只），均沒收銷燬之。
甲○○被訴於98 年1 月5 日某時販賣第一級毒品部分無罪。
    事  實
一、甲○○曾於民國（下同）83年間，因違反懲治盜匪條例案件
    ，經陸八軍團以83年度軍法字第6 號判決判處無期徒刑禠奪
    公權終身確定；嗣於97年3 月准予假釋後，另犯罪又經撤銷
    假釋，現於國防部臺南監獄執行中（就其後述犯行，未構成
    累犯）。甲○○明知海洛因係毒品危害防制條例所列管之第
    一級毒品，不得非法持有、販賣，竟基於販賣第一級毒品海
    洛因之犯意，以其友人丙○○（丙○○部分未據起訴）所使
    用門號0000000000號行動電話作為販賣毒品之聯絡工具，於
    98年1 月11日某時，因丁○○欲以新臺幣（下同）6 千元之
    代價，向甲○○購買第一級毒品海洛因1 公克，遂請其女友
    乙○○使用上開電話撥打丙○○所使用之上開電話予甲○○
    ，雙方相約於桃園縣中壢市○○路○ 段888 巷11號之圓光寺
    前方廣場，於同日下午4 時50分許，丁○○駕駛並搭載乙○○車牌號碼為8703-FE 號自用小客車，而丙○○駕駛並搭載
    甲○○車牌號碼K5-7812 號自用小客車均抵達上開地點後，
    乙○○及丁○○則上車乘坐於丙○○所駕駛之上開小客車內
    ，俟甲○○拿出海洛因1 包（淨重0.17公克）欲交予丁○○
    試用時，因巡邏員警發覺甲○○等人形跡可疑而前來盤查，
    甲○○等人見警前來，即由丙○○駕駛前開自用小客車逃離
    現場，惟因甲○○等人路線不熟，脫逃至桃園縣大園鄉溪海
    村18號後方死巷時已動彈不得，甲○○遂命丙○○將裝有第
    一級毒品海洛因23小包（淨重共2.94公克，純度百分之49.7
    0） 及第二級毒品甲基安非他命1 包（淨重1.43公克）外包
    裝為紅色小布袋之小鐵盒1 只丟往車外（甲○○另涉持有第
    二級毒品甲基安非他命部分未據起訴）。迨員警追緝至上址
    後，乃當場逮捕甲○○等人，並扣得現金17,700元、針筒2
    支、分裝勺1支、行動電話1支（含門號0000000000號SIM卡1
    張）、行動電話3支（含門號0000000000、0000000000、000
    0000000及0000000000SIM卡4張）、行動電話1支（含門號00
    00000000、0000000000號SIM卡2張）、行動電話1 支（含門
    號0000000000號SIM卡1張），並於上開自用小客車後座扣得
    前開甲○○交由丁○○試用之海洛因1包（淨重0.17公克）
    。嗣經員警將甲○○等人帶回警局調查時，接獲民眾報案桃
    園縣大園鄉溪海村18號附近遺留鐵盒及紅色小布袋，員警再
    返回上址扣得上開裝有前揭毒品之鐵盒及紅色小布袋各1 只
    ，始查悉上情。
二、案經桃園縣政府警察局中壢分局報請臺灣桃園地方法院檢察
    署檢察官偵查起訴。
    理  由
壹、程序方面：
一、證人丙○○、丁○○及乙○○於警詢時所為之陳述，為被告
    以外之人於審判外所為之陳述，既經被告及辯護人否認證據
    能力，依刑事訴訟法第159 條第1 項規定，自無證據能力。
二、按被告以外之人於偵查中向檢察官所為陳述，除顯有不可信
    之情況者外，得為證據，同法第159 條之1 第2 項定有明文
    。偵查中對被告以外之人（包括證人、鑑定人、告訴人、被
    害人及共同被告等）所為之偵查筆錄，或被告以外之人向檢
    察官所提之書面陳述，性質上均屬傳聞證據。惟現階段刑事
    訴訟法規定檢察官代表國家偵查犯罪、實施公訴，依法其有
    訊問被告、證人及鑑定人之權，證人、鑑定人且須具結，而
    實務運作時，檢察官偵查中向被告以外之人所取得之陳述，
    原則上均能遵守法律規定，不致違法取供，其可信度極高，
    職是，被告以外之人前於偵查中已具結而為證述，除反對該
    項供述得具有證據能力之一方，已釋明「顯有不可信之情況
    」之理由外，不宜以該證人未能於審判中接受他造之反對詰
    問為由，即遽指該證人於偵查中之陳述不具證據能力。經查
    ，本件證人丙○○、丁○○及乙○○等人於檢察官偵查中所
    為之陳述，其未曾提及檢察官在偵查時有不法取供之情形，
    反對該項供述得具有證據能力之被告及其辯護人，亦未釋明
    上開供述有何顯不可信之情況，依據上開說明，證人丙○○
    、丁○○及乙○○等人於偵查中之證言自具有證據能力。
三、又按被告以外之人於審判外之陳述，雖不符刑事訴訟法第15
    9 條之1 至第159 條之4 之規定，而經當事人於審判程序同
    意作為證據，法院審酌該言詞陳述或書面陳述作成時之情況
    ，認為適當者，亦得為證據；當事人、代理人或辯護人於法
    院調查證據時，知有刑事訴訟法第159 條第1 項不得為證據
    之情形，而未於言詞辯論終結前聲明異議者，視為有前項之
    同意，刑事訴訟法第159 條之1 、第159 條之5 第1 項、第
    2 項分別定有明文。經查，本判決下列所引用前述以外之被
    告以外之人於審判外之陳述，檢察官、被告及辯護人等人於
    本院言詞辯論終結前均未聲明異議，本院審酌上開證據資料
    製作時較無人情施壓或干擾，亦無不當取供，及證明力明顯
    過低之瑕疵，認以之作為證據應屬適當，故揆諸前開規定，
    認前揭證據資料有證據能力，合先敘明。
貳、實體方面：
甲、有罪部分：
一、訊據上訴人即被告甲○○矢口否認有何販賣第一級毒品犯行
    ，辯稱：98年1 月11日伊會到圓光寺前，是因為與女朋友感
    情生變，且有仲介外勞之事要談，所以找乙○○聊天，扣案
    的海洛因、安非他命、小鐵盒、紅色小布袋都不是伊的，毒
    品是丁○○的云云。經查：
（一）證人丙○○於檢察官偵訊時先後證稱：「（扣案之物品何
      人所有？）甲○○所有，手機是我所有。（為何與甲○○
      在98年1 月11日下午17時30分在大園鄉溪海村18號後方見
      面？）甲○○打電話給我說要與乙○○見面，請我過去載
      他。我知道甲○○身上有毒品，常常有人打我的電話找甲○○，我稍微知道一點呂（鴻欣）在賣毒品之事。（警察
      追捕下車時，甲○○跟你說何事？）甲○○拿了一包東西
      叫我丟掉。（如何知道甲○○交給他人毒品？）我有看到
      甲○○交安非他命給他人。（97年1 月11日下午4 點50分
      你人在哪裡？）我在中壢市圓光寺前方廣場，當時乙○○
      與丁○○要找甲○○，甲○○便拜託我開車（車號：K5-7
      812 號）載他過去，丁○○問我和甲○○有無海洛因，我
      說我沒有，甲○○拿出一小包東西，他身上還有沒有我不
      知道，他們好像要施用，結果警車就開到我身邊。當天有
      查扣甲○○的安非他命及海洛因，警察說海洛因有20小包
      、安非他命有2、3包放在現場我的車外面，是甲○○要我
      丟出車外的，原本毒品是集中放在一個紅色小布袋、一個
      小鐵盒裡，甲○○拿鐵盒跟布袋給我要我丟出去。（當天
      你載甲○○到上開廣場，是不是要販賣毒品給乙○○跟丁○○？）還沒有講到要買賣毒品，98年1 月11日是甲○○
      打電話給我要我載他過去大園鄉溪海村18號。（98年1 月
      11日下午5 時30分，乙○○與丁○○為何在你車上？）因
      為甲○○要我載他去找他們，做什麼我並不清楚。（為何
      最後坐到你車上？）因為約在一個地方，下車就坐到我車
      上來。他們坐上來要用海洛因，海洛因是甲○○的。（海
      洛因用什麼東西裝？）用夾鍊袋，一個小鐵盒。還有一個
      紅色小布袋。被警察攔檢，甲○○從他身上拿出來，他從
      副駕駛座塞給我，要我丟出車外，搜到的那些東西都是甲○○的」等語明確（見98年度偵字第1424號卷(一)第75頁至
      第76頁、第88頁至第89頁、第211頁至第212頁）。又證人
      丁○○於檢察官偵查中亦證述：「這一次是要跟甲○○買
      （第一級毒品海洛因）。（扣案之物品何人所有？還要不
      要？）都是甲○○的，只有注射針筒是我的，我不要了。
      （為何與甲○○在98年1 月11日下午17時30分在大園鄉溪
      梅村18號後方見面？）我在中壢市的圓光寺要向甲○○買
      毒品，我跟女友乙○○一起坐上由一名我不認識之人開的
      車子，當時我是第一次看到丙○○。（如何知道可以向甲○○買毒品？）因為乙○○有聯絡過。（98年1 月11日打
      算以多少錢購買？）6千元，買海洛因，數量約1公克。案
      發時警察在後面追，我、甲○○及丙○○要下車前，甲○○叫丙○○把東西擔起來，當時乙○○因為身體不好跑不
      動，沒有要下車。（在內勤檢察官訊問時，為何你回答見
      面地點是大園鄉溪海村18號後方見面？）因為我們是在那
      邊跑給警察追，是在那個地方被警察查獲，圓光寺是我們
      交易的地方。交易過程中我跟乙○○是乘坐另一台車，由
      我開車，車號我忘記了，到了現場後我們上甲○○的車，
      該車是由丙○○坐在駕駛座，甲○○坐在副駕駛座，我們
      上車後，我們講幾句話後，他還沒拿東西給我們試，警察
      就過來了。（毒品是誰的？）是甲○○他們的，但我不確
      定是誰的，是他們兩個其中一個的」等語綦詳（見98年度
      偵字第1424號卷(一)第70頁至第71頁、第117 頁）；再於原
      審審理時證稱：「（檢察官問：你剛才說98年1 月11日甲○○的朋友有要拿海洛因給你試用，這個人是丙○○嗎？
      ）是。（檢察官問：98年1 月11日之前是否見過丙○○？
      ）沒有。（檢察官問：既然你沒有見過丙○○，為何他要
      在98年1 月11日拿海洛因給你試用？）因為我有問他，我
      上車後問丙○○是否有海洛因，他說等一下，然後過一下
      警察就來了。（審判長問：你上車之後，所謂試用，是要
      試什麼？）試海洛因的成分。（審判長問：打算試完之後
      呢？）如果試的結果不錯，要找他幫忙調。（審判長問：
      試用的目的是試用不錯，要請他調？）是。」等語（見原
      審卷(一)第116頁、第118頁）屬實。參以證人乙○○亦於檢
      察官偵查中證稱：「丁○○要我打電話給甲○○，丁○○
      看過甲○○一次，我是因為認識丙○○才認識甲○○，我
      知道甲○○有賣毒品，丙○○沒有賣毒品，是甲○○拜託
      丙○○載他，丙○○應該知道甲○○賣毒品。我是先找到
      丙○○才會找到甲○○，我當天（98年1 月11日中午）打
      電話過去，他們兩個是在一起的，我們就約在圓光寺。我
      只跟丙○○說丁○○要東西，讓他們自己去講。是丁○○
      載我去圓光寺，甲○○他們要我們過去坐在丙○○車上，
      駕駛座是丙○○，甲○○在副駕駛座，我們兩個坐在後面
      。甲○○問我身體有無好一點，我沒有聽他們內容說什麼
      ，講沒兩句話，警察就過來了，丙○○就開車，很快就走
      了，一路被警察追，到溪海村18號被追到，到警局後才知
      道東西被丟出去，是誰丟的我沒有看到。（你們在車上時
      ，毒品拿出來沒有？）沒有。（丙○○角色？）我只知道
      他當天在開車，我只知道丙○○是甲○○的朋友，我不知
      道丙○○是做什麼的，他是我弟弟的朋友。（98年1月11
      日〈筆錄誤載為97年1 月17日〉是你打電話給丙○○還是
      相反？）我打給丙○○。（為何打電話？）因為丁○○說
      要買海洛因。（約在何地見面？）圓光寺。（為何你們兩
      人會坐到丙○○車上？）是甲○○要我們坐去那台車上。
      （到車上後，是誰拿出毒品？）是甲○○拿出毒品給丁○○。我看到的是甲○○從他的衣服口袋拿出來的。（毒品
      是誰的？）甲○○，是丁○○要跟甲○○買。（為何甲○○說是他跟丁○○買，是丁○○的？）丁○○沒有在買賣
      」等語（見98年度偵字第1424號卷(一)第118頁至第119頁、
      第212頁至第214頁）；另於原審審理時證述：「（辯護人
      問：你有無向在庭的被告甲○○買過毒品？）對。（辯護
      人問：你確實有向甲○○買海洛因毒品？）是，丙○○說
      海洛因是甲○○的。（辯護人問：另外，98年1 月11日下
      午你是否與丁○○有到圓光寺？）有。（辯護人問：為何
      丁○○要跟你一起去圓光寺？）我上次有跟他說過丙○○
      的事情，所以才跟他一起去。（辯護人問：你的意思是否
      是丁○○想要問丙○○有無毒品的事情？）對。」等語（
      見原審卷(一)第120頁、第121頁反面、第125 頁反面）等語
      。觀諸證人丙○○、丁○○及乙○○之上開證詞相互勾稽
      ，均互核一致，並無瑕疵可指，洵值信實。其等證述被告
      甲○○於上揭時地販賣海洛因之數量、價格及地點等前後
      情節證述綦詳，尚非憑空所得捏編。且衡以證人丁○○、
      乙○○係屬朋友關係，證人丙○○與被告甲○○共居一屋
      ，其等均與被告甲○○並無宿怨，亦據被告甲○○自承在
      卷（見原審98年度聲羈字第23號卷第6 頁），證人丙○○
      、丁○○、乙○○斷無甘冒誣告、偽證之重責而誣攀構陷
      被告甲○○之理，其等上揭證述，堪認屬實。另參以扣案
      之白色粉末24包均檢出第一級毒品海洛因成分（合計淨重
      3.34公克，空包裝總重4.56公克，純度百分之49.70 ，純
      質淨重共1.66公克），此有法務部調查局濫用藥物實驗室
      98年3月26日調科字第09823010450號鑑定書1 紙在卷可憑
      （見98年度偵字第1424號卷(一)第236 頁）。另佐以員警於
      上址逮捕被告甲○○時，扣得門號0000000000號、000000
      0000號行動電話各1 支等物，足徵證人丙○○、丁○○及
      乙○○證述證人乙○○持0000000000號行動電話撥打0000
      000000號行動電話聯絡被告甲○○購買毒品之事，並由證
      人丁○○於上述地點試用而欲向被告甲○○購買第一級毒
      品海洛因時，然為警盤查而不遂等節，均非無憑，堪信為
      真實。
（二）被告甲○○雖以前詞置辯，惟查，證人丙○○、丁○○及
      乙○○均明確證述被告甲○○、證人丙○○、丁○○及乙○○等4 人至圓光寺前之目的，係因證人丁○○欲向被告
      甲○○購買第一級毒品海洛因，扣案之毒品屬被告甲○○
      所有等語，俱如上述，核與被告甲○○所辯有所齟齬，其
      上開辯詞是否可信，已有疑問。另外，被告甲○○於原審
      審理時供稱：98年1 月11日證人丙○○會跟伊一起去圓光
      寺，是因為證人乙○○一直打電話給伊，本來是要約去大
      園那裡，但是伊沒有車子，所以伊才找證人丙○○載伊去
      找證人乙○○云云（見原審卷(一)第40頁反面至第41頁），
      核與證人丙○○於原審審理時結證：98年1 月11日去圓光
      寺是要試毒品，是伊找被告甲○○去的，因為怕證人乙○○帶來的人伊不認識，所以會怕，才問被告甲○○可否陪
      伊一起去等語（見原審卷(一)第182 頁），兩人所證均不相
      符，自難憑採。且衡情，倘若被告甲○○於98年1 月11日
      因與女友感情生變，或因仲介外勞之事需與證人乙○○溝
      通，此等私人事務，被告甲○○自可另與證人乙○○約至
      適當處所聯繫洽談，有何需隨同證人丙○○搭車前往圓光
      寺前，而與不相干之證人丁○○、丙○○等人擠於密閉狹
      小之車內商討之理？顯與事理相違。此外，證人丙○○已
      明確證述於員警追捕過程中，被告甲○○有命其將扣案之
      小鐵盒及紅色小布袋丟往車外，已如上述，其於原審審理
      時另證述：「（辯護人問：你還有丟其他東西？）開到死
      巷子以後，不能逃跑了，我才向車窗丟了小鐵盒與紅色小
      布包出去。因為當時鐵盒在我手煞車那裡，所以我就把它
      丟掉（審判長問：你當時的經濟狀況如何？）還好，之前
      有工作有存下一筆錢，後來染上毒品之後就沒有工作，有
      時候會跟我女朋友拿錢。（審判長問：扣案的鐵盒子毒品
      是由你丟到車窗外面？）是。（審判長問：紅色的小布包
      及鐵盒子兩個都是你丟出去的？）是。（審判長問：為何
      會放在手煞車那邊？）我不知道，當時駕駛是我。（審判
      長問：你剛才說丁○○有拿壹包給你試用，他怎麼會把數
      十包的海洛因放在手煞車那邊？）我負責開車，我不知道
      為何在那邊，我只顧著開車，後來停下車時，剛好看到，
      就把它丟出去。（在98年1 月初，以你當時的經濟狀況，
      是否可能持有那麼多毒品？）沒有辦法。」等語（見原審
      卷(一)第176 頁反面、第179 頁反面、第180 頁至第182 頁
      ）。證人即查獲本件之員警陳觀樺於原審審理時證述：「
      （審判長問：他們下車之後，是否有在車上找到什麼東西
      ？）證人答：在車上找到一小包海洛因跟吸管。（審判長
      問：就帶他們四個人回警局？）證人答：是。（審判長問
      ：後來為何又要第二次回到現場，去找另外查獲的東西？
      ）證人答：有民眾打電話到警察局，說車子旁邊有掉了壹
      個鐵盒子要警察去拿。（審判長問：海洛因是否放在鐵盒
      子裡面？）證人答：是。（辯護人問：你剛才有提到一小
      包海洛因，是在車上何處找到的？）證人答：車上右後座
      腳踏墊上找到的。（辯護人問：這個鐵盒子及紅色小布包
      從水溝取出的情形為何？）證人答：當時到達現場，發現
      路旁小水溝確實有民眾講的鐵盒子，我就從水溝取出拍照
      ，我忘記是紅色小包包包住鐵盒子，還是鐵盒子包紅色小
      包包，取出之後我再把他們分開拍照。」等語（見原審卷
      (二)第64頁至第67頁反面）屬實。細繹上開證人之證詞可知
      ，被告甲○○等人為警發覺而逃逸時，上開小鐵盒係置於
      駕駛座手煞車處，證人丙○○駕駛前開自小客車行至上揭
      地點無法動彈時，被告甲○○即命證人丙○○將小鐵盒及
      紅色小布袋往外丟棄，顯見被告甲○○對上開裝有扣案毒
      品之小鐵盒，至為在乎及關心，倘若扣案之毒品為證人丁○○所有，事不關己之被告甲○○自無命證人丙○○丟棄
      他人之物之理，且扣案毒品非在少數，市價亦極為昂貴，
      果非扣案之毒品為被告甲○○所有，未獲所有權人指示之
      證人丙○○，自無無端扔棄屬他人所有，價值不斐之物之
      可能，足見扣案毒品確為被告甲○○所有，當可認定。再
      者，上開裝有扣案毒品鐵盒為證人丙○○丟棄前，係置於
      駕駛座手煞車處，並參以員警緝獲被告甲○○等人，另自
      上開自用小客車右後座下方扣得海洛因毒品1 包等節，有
      扣押物品目錄表在卷可稽（見98年度偵字第1424號卷(一)第
      46頁），亦核與證人乙○○、丁○○及丙○○證述，證人
      丁○○與乙○○上車後係為了要向被告甲○○購買海洛因
      ，在購買之前先試用等情，相符一致，倘若扣案毒品係屬
      證人丁○○所有，為警追捕過程中，扣案毒品應由證人丁○○而非丙○○丟棄，且員警扣得之前開海洛因1 包，應
      自上開自用小客車駕駛座扣得而非右後座扣得才是，益徵
      被告辯稱扣案毒品並非其所有而屬於證人丁○○云云，與
      事理相左，顯係畏罪圖卸而推諉於丁○○，至為昭然。
（三）至證人丁○○雖於原審及本院審理時證稱：伊沒有向被告
      甲○○購買過毒品，98年1 月11日伊會搭上前開自用小客
      車是因為證人丙○○要拿毒品給伊試用，扣案之毒品伊不
      知道是誰的云云；證人丙○○於原審審理時雖證稱：扣案
      毒品為證人丁○○所有，伊是想要跟證人丁○○要點毒品
      來試用，伊先前說扣案毒品都是被告甲○○的，是不實在
      的，因為伊與甲○○有恩怨，甲○○常當著伊女朋友的面
      跟伊大小聲，之前車借給甲○○發生車禍也沒有幫伊處理
      云云。惟查：
    (一)按修正施行刑事訴訟法採改良式當事人進行主義，得以作
      為認定犯罪事實之依據者，固以有證據能力之證據為限，
      惟於審判期日證人所為陳述與審判外之陳述相異時，仍可
      提出該證人先前所為自我矛盾之陳述，用來減低其在審判
      時證言之證明力，此種作為彈劾證據使用之傳聞證據，因
      非用於認定犯罪事實之基礎，不受傳聞法則之拘束。因此
      ，被告以外之人於審判外之言詞或書面陳述，雖不得以之
      直接作為證明犯罪事實存否之證據，但非不得以之作為彈
      劾證據，用來爭執或減損被告、證人或鑑定人陳述之證明
      力（最高法院98年度台上字第2896號、98年度台上字第94
      9 號、98年度台上字第663 號、97年度台上字第6336號、
      97年度台上字第3366號、97年度台上字第1981號、97年度
      台上字第1432號判決同此意旨）。準此，證人丁○○、丙○○於警詢中所述，雖係被告以外之人於審判外之陳述，
      亦無符合傳聞法則之例外，依刑事訴訟法第159 條第1 項
      之規定，雖不得作為認定被告犯罪事實之證據，然仍得作
      為證人丁○○、丙○○證詞憑信性之彈劾證據，先予敘明
      。查證人丁○○於警詢時證述：伊於98年1 月11日下午16
      時50分許駕駛8703-FE 自小客車搭載乙○○到達圓光寺前
      方廣場，沒多久丙○○駕駛K5-7812 自小客車搭載甲○○
      也到達現場，伊就跟乙○○坐上丙○○駕駛K5-7812 自小
      客車後方乘客座，伊就開口問丙○○海洛因的價格為何？
      當伊跟丙○○要試貨時，巡邏警察忽然開巡邏車接近盤查
      ，這時丙○○就加足油門逃逸，警方一直在後追趕，直到
      17時30分許警方沿線追逐到大園鄉溪梅村11鄰18號後方時
      ，甲○○跟丙○○發現跑不掉了，甲○○就叫丙○○快丟
      東西，丙○○就從車窗丟了壹包東西出去。警方這時喝令
      伊等4 人下車。除了針筒貳支是伊的，其餘毒品跟分裝勺
      原本都是在K5-7812 自小客車上的，伊不曉得是丙○○還
      是甲○○的。因為伊跟乙○○要買毒品，所以由乙○○跟
      丙○○連絡相約在圓光寺前方廣場見面，要試貨，買海洛
      因。伊跟乙○○預備要購買價值新台幣6 千元、數量約1
      公克海洛因毒品。伊跟乙○○真的是要去買毒品，可是甲○○跟丙○○竟然把警方這次所扣案的毒品推給伊跟乙○○，同時在被警方查獲時，其有聽到甲○○叫丙○○跟警
      察說「毒品都是你丙○○的」，所以伊希望檢察官能調查
      清楚等語（見98年度偵字第1424號卷(一)第33頁第39頁）；
      又證人丙○○於警詢證稱：伊於98年1 月11日下午16時50
      分許駕駛K5-7812 自小客車搭載甲○○到達圓光寺前方廣
      場，丁○○他也開8703-FE 自小客車搭載乙○○到現場，
      再來就是丁○○跟乙○○坐上伊駕駛牌號K5-7812 自小客
      車後方乘客座，丁○○就開口跟伊及甲○○要試貨（海洛
      因）時，巡邏警察忽然開巡邏車接近其等要盤查，這時伊
      就加足油門逃逸，警方一直在後追趕，直到17時30分警方
      沿線追逐到大園鄉溪梅村11鄰18號後方時，甲○○跟伊發
      現跑不掉了，甲○○就拿出壹包東西給伊，叫伊快丟東西
      （臺語），伊就從車窗丟了出去。因為乙○○打伊的電話
      說要帶朋友來買毒品，但要先試貨（海洛因）所以伊跟甲○○才由乙○○相約在圓光寺前方廣場見面，要試貨，買
      海洛因。因為警察來了，所以沒有完成交易。伊算是甲○○的小弟，他的朋友要找他都是撥打伊的電話，透過伊來
      找他，這次乙○○要跟甲○○買海洛因毒品也是打伊的電
      話，由伊轉知甲○○，再由伊開車載甲○○前往交易毒品
      ，甲○○都會給伊油錢從幾佰到5 佰元不等等語（見98年
      度偵字第1424號卷(一)第22頁至第25頁）。依上可知，證人
      丁○○、丙○○於原審審理時之證詞與警詢中所述，乃大
      相逕庭，亦與其等於偵訊時之證詞，前後不一，且證人丁○○、丙○○等於原審審理時證稱扣案毒品為何人所有、
      於案發之時至圓光寺究竟是何人要試用毒品各情，亦相互
      矛盾，已難盡信。
    (二)再者，販賣、持有第一級毒品海洛因為毒品危害防制條例
      處罰之重典，果如被告甲○○確有斥責或撞損證人丙○○
      之汽車，而引來證人丙○○之不滿，衡以此等嫌隙尚非深
      仇大恨，且丙○○尚屬甲○○之跟班小弟，則丙○○是否
      會（或敢）將此過節視為深仇大恨而於警、偵訊時誣陷「
      大哥」甲○○，此非但得罪大哥甲○○，並使己陷入誣告
      罪、偽證罪追訴之危險，洵非無疑。且細繹證人丙○○於
      警詢之供述，其自承為被告甲○○駕車，搭載被告甲○○
      四處販毒，被告甲○○亦給予證人丙○○相當之酬勞，衡
      以證人丙○○與被告甲○○並無深仇大怨，當無無端構陷
      被告甲○○且亦使自己陷於共同販賣第一級毒品罪追訴之
      危險。甚且，倘若證人丙○○為脫罪而推諉販毒之重責，
      其於警詢時理應供稱毒品皆為證人丁○○所有才是，當無
      供出毒品為被告甲○○所有，並坦承其為被告甲○○之小
      弟，搭載被告甲○○四處販毒之理。況且，觀諸扣案毒品
      於車內擺放位置及證人丙○○將之丟棄之過程，果若扣案
      毒品為證人丁○○所有，事不關己之被告甲○○自無在未
      得丁○○同意之下，命證人丙○○任意丟棄之理，且倘若
      係證人丁○○欲拿毒品賣予證人丙○○施用，扣案裝有20
      多包毒品之小鐵盒既尚未賣出，當無置放於車前駕駛座手
      煞車處，而供試用之另1 小包海洛因反而置於車後座之理
      。凡此，均足認證人丙○○於審理時之證詞，要為迴護被
      告甲○○，核與經驗法則有違，委不足採。此外，證人丁○○雖於原審及本院審理時曾證稱其並未向被告甲○○購
      買毒品云云。惟查，證人乙○○已明確證述98年1 月11日
      係證人丁○○欲施用毒品而撥打0000000000號行動電話聯
      絡被告甲○○之情節，已如上述，堪認屬實。且第一級毒
      品海洛因為政府嚴加查緝之違禁物，並非容易取得，市價
      亦極為昂貴，果非證人丁○○有欲向被告甲○○購買毒品
      之意，被告甲○○當無任意、無償由證人丁○○試用之理
      ，足見證人丁○○於原審及本院審理時所為迴護被告甲○○而稱沒有人要買毒品等（嗣於本院最後審理時又稱是要
      買毒品），均與常情有悖，證明力極為薄弱，自難採信。
（四）至被告雖聲請傳訊證人巫美琪，及請求將扣案毒品指紋鑑
      定，並請求勘驗被告甲○○、證人丁○○、丙○○及乙○○之警詢錄音錄影光碟等，以證明沒有販賣毒品予乙○○
      及丁○○，並證明98年1 月11日扣案毒品確非伊所有、伊
      與證人丁○○及丙○○警詢時遭到刑求云云。惟稽之證人
      巫美琪於98年4 月3 日偵訊時證稱：伊對於1 月9 日、1
      月11日有無接到電話、被告甲○○與證人丙○○是否有去
      圓光寺等節並不知道，伊與被告甲○○僅係同居男女朋友
      關係，知道有乙○○這個人，也不算聯絡，不熟，沒有主
      動打電話給乙○○過等語（見98年度偵字第1424號卷(一)第
      218頁至第220頁），而本件自被告遭查獲時（98年1 月11
      日）起迄今，期間已1 年半有餘，觀諸證人巫美琪於偵訊
      時皆證稱其對於本件案發經過並不清楚之證詞，況98年1
      月11日被告甲○○係與丙○○、丁○○、乙○○等4 人同
      車，並被查獲毒品屬實，當時巫美琪並不在場，則彼等在
      車上所為何事，自非巫美琪所能聽聞，核無調查證人巫美
      琪之必要。另外，被告甲○○自始至終並未自白犯罪，亦
      無調查其自白任意性之必要，且證人即製作筆錄之員警陳
      觀樺於原審審理時亦結證：伊並無看見有人動手毆打被告
      甲○○等語明確（見原審卷(二)第64頁反面）。而證人丙○○、丁○○於警詢之供述，係屬審判外之陳述，並未符合
      傳聞法則之例外而不具證據能力，自不得採為證明被告有
      罪與否之證據，業已說明如前，從而，本件既無援用證人
      丁○○、丙○○於警詢之證詞作為證明被告甲○○犯罪之
      證據，自無調查證人丁○○、丙○○於警詢是否受強暴、
      脅迫之必要。何況，任意性法則係保護被告有不自證己罪
      之權利，若有違反者，被告之自白不得採為證明被告有罪
      之證據，因此，縱使證人丁○○、丙○○於警詢受強暴脅
      迫，充其量其等之供述僅不得作為證明證人丁○○、丙○○犯罪之證據，非謂其等之供述不具任意性，即不得作為
      證明他人犯罪之證據，附此說明。又扣案之毒品證物上所
      遺留之指紋，僅足證明何人碰觸過扣案毒品，尚難證明本
      件被告甲○○販賣毒品之經過，亦難直接證明扣案毒品屬
      何人所有，且扣案之毒品遭證人丙○○丟往車外後，員警
      因民眾報案始返回現場查扣，衡以指紋係手指汗水殘留於
      接觸面所形成之紋路，極易受外在物理因素毀損滅失，何
      況係丟於小水溝中，難免於溝水之沖蝕，而扣案毒品已遭
      員警取出帶回警局一一擺放攤列取證（見同上偵卷第53頁
      ），亦難認扣案毒品上遺留之指紋是否完整存在而得採集
      鑑驗，是本院認扣案毒品上之指紋亦無調查之必要，併此
      敘明。
（五）綜上，本件事證明確，被告甲○○於上揭時地販賣第一級
      毒品海洛因未遂之犯行均堪認定，其事後辯解，核係卸責
      之詞，不足採納，其餘請求調查事項亦無礙於前開論斷或
      影響裁判認定有罪之基礎，自無贅作無益調查之必要，被
      告甲○○應予依法論科。
二、新舊法比較：
（一）按行為後法律有變更者，適用行為時之法律。但行為後之
      法律有利於行為人者，適用最有利於行為人之法律，修正
      後刑法第2 條第1 項定有明文。
（二）被告行為後，毒品危害防制條例於98年5 月20日經總統華
      總一義字第09800125141 號令修正公布第4 條、第11條、
      第11之1 條、第17條、第20條、第25條條文；並自公布後
      6 個月（即98年11月20日）施行（參酌98年6 月8 日法務
      部法檢字第0980802279號函依同條例第36條規定，修正條
      文自公布後6 個月施行）。經查，修正前毒品危害防制條
      例第4 條第1 項規定：「製造、運輸、販賣第一級毒品者
      ，處死刑或無期徒刑；處無期徒刑者，得併科新臺幣1 千
      萬元以下罰金」，修正後則規定：「製造、運輸、販賣第
      一級毒品者，處死刑或無期徒刑；處無期徒刑者，得併科
      新臺幣2 千萬元以下罰金」。比較新舊法結果，自以修正
      前毒品危害防制條例第4 條第1 項之規定，較有利於被告
      ，依刑法第2條第1項前段之規定，應適用修正前毒品危害
      防制條例之規定。
三、被告甲○○著手販賣第一級毒品海洛因予證人丁○○、乙○○之際，因警盤查致未完成毒品交易而不遂，核被告甲○○
    所為，係犯修正前毒品危害防制條第4 條第1 項、第6 項之
    販賣第一級毒品未遂罪。被告非法持有海洛因之低度行為，
    均為販賣而持有之高度行為所吸收，不另論罪。被告甲○○
    販賣第一級毒品海洛因而未遂，應依刑法第25條規定減輕其
    刑。再按刑事審判旨在實現刑罰權之分配的正義，故法院對
    有罪被告之科刑，應符合罪刑相當之原則，使輕重得宜，罰
    當其罪，以契合社會之法律感情，此所以刑法第57條明定科
    刑時應審酌一切情狀，尤應注意該條所列10款事項以為科刑
    輕重之標準，並於同法第59條賦予法院以裁量權，如認「犯
    罪之情狀可憫恕，認科以最低度刑仍嫌過重者，得酌量減輕
    其刑」，俾使法院就個案之量刑，能斟酌至當。而刑法第59
    條規定犯罪之情狀可憫恕者，得酌量減輕其刑，其所謂「犯
    罪之情狀」，與同法第57條規定科刑時應審酌之一切情狀，
    並非有截然不同之領域，於裁判上酌減其刑時，應就犯罪一
    切情狀（包括第57條所列舉之10款事項），予以全盤考量，
    審酌其犯罪有無可憫恕之事由（即有無特殊之原因與環境，
    在客觀上足以引起一般同情，以及宣告法定低度刑，是否猶
    嫌過重等等），以為判斷（最高法院38年台上字第16號、45
    年台上字第1165號、51年台上字第899 號判例同此意旨）。
    被告甲○○販賣第一級毒品海洛因，固基於營利出售他人以
    資牟利之意圖，惟其持有及販賣海洛因之數量與其他販毒集
    團大量販賣毒品並可獲得厚利之情形比較，所生危害相對輕
    微，是倘不論其情節輕重，而一律論處本罪之法定本刑「死
    刑」、「無期徒刑」，則猶嫌過重，未符罪刑相當及比例原
    則，是本件就全部犯罪情節觀之，自屬法重而情輕，自客觀
    言之，當有情堪憫恕之處，爰依刑法第59條規定，予以酌量
    減輕其刑，未遂部分，同時有減輕事由，則予遞減。
四、原審認被告犯罪可以認定，因而論罪科刑，固非無見。惟查
    ：（一）新修正之毒品危害防制條例應係於98年11月20日施
    行，原審認為於98年5 月22日即已發生效力，自有不合。（
    二）原判決於理由欄敘明扣案之分裝勺1 支、針筒2 支為供
    其犯本件販賣第一級毒品罪所用之物，亦應依毒品危害防制
    條例第19條第1 項規定諭知沒收等語，然主文欄並未記載該
    沒收意旨，主文與理由顯有矛盾，矧上開扣案之分裝勺1 支
    、針筒2 支，並無證據可認與本件被告甲○○販賣第一級毒
    品未遂之犯罪事實有何關連，亦應不另為沒收之諭知。（三
    ）另按既遂、未遂為犯罪之樣態，不涉及罪名之變更，故檢
    察官以同一罪名之既遂罪起訴，法院審理結果，若認應成立
    同一罪名之未遂罪者，自毋庸變更起訴法條（最高法院96年
    台上字第5365號、93年度台上字第4421號判決同此意旨），
    原判決贅予說明變更起訴法條並引刑事訴訟法第300 條，亦
    嫌未妥。被告上訴意旨，仍執前詞，否認犯罪，固無理由，
    惟原判決此部分既有前揭可議之處，自應由本院將原判決予
    以撤銷改判。爰審酌被告甲○○明知第一級毒品海洛因對於
    人體有莫大之戕害，竟漠視毒品之危害性，為圖一己私利，
    販賣海洛因予他人牟利，嚴重危害國民及自己身心健康及社
    會風氣，兼衡被告甲○○犯罪之動機、目的，暨其一再飾詞
    狡卸否認販賣毒品，犯後態度不良等一切情狀，認公訴人求
    處被告甲○○無期徒刑，稍嫌過重，量處如主文第2 項所示
    之刑，以資懲儆。扣案之第一級毒品海洛因（合計淨重3.34
    公克，空包裝總重4.56公克），屬毒品危害防制條例規定之
    第一級毒品，有法務部調查局98年3 月26日調科壹字第0980
    23010450號鑑定書1 紙在卷可參，應依毒品危害防制條例第
    18條第1 項前段沒收銷燬之。至扣案海洛因之包裝袋24只，
    因直接與上開毒品接觸，雖非毒品，惟因包裝與其上極微量
    之毒品均已沾附合而為一，無從析離，應併依毒品危害防制
    條例第18條第1 項前段之規定，宣告沒收銷燬。至針筒2 支
    為證人丁○○所有，且無直接證據證明為供犯本件犯罪所用
    之物，而扣案之分裝勺1 支、現金17,700元及行動電話3 支
    （含門號0000000000、0000000000、0000000000及00000000
    00號SIM 卡4 張）雖屬被告甲○○所有，亦無直接證據證明
    為供犯本件犯罪所用之物，爰不予宣告沒收。又扣案之行動
    電話1支（含0000000000 門號及門號0000000000號SIM 卡2
    張）、行動電話1 支（含門號0000000000號SIM 卡1 張）、
    行動電話1 支（含門號0000000000號SIM 卡1 張），非屬被
    告所有，亦非違禁物，亦無庸宣告沒收。
乙、無罪部分：
一、公訴意旨另以：被告甲○○明知海洛因係毒品危害防制條例
    所列管之第一級毒品，不得非法持有、販賣，竟基於販賣第
    一級毒品海洛因之犯意，以其友人丙○○所使用門號000000
    0000號行動電話作為販賣毒品之聯絡工具，於98年1 月5 日
    某時，丁○○請其女友乙○○撥打其所有門號為0000000000
    號行動電話至丙○○所使用之上開電話予甲○○，雙方相約
    於址設桃園縣中壢市月眉里5 鄰78號園光寺前方廣場，於同
    日下午3 時許，在上開地點甲○○遂以3,000 元之代價，販
    賣第一級毒品海洛因1 小包0.5 公克予丁○○。因認被告甲○○於98年1 月5 日下午3 時許涉犯毒品危害防制條例第4
    條第1 項之販賣第一級毒品罪嫌云云。
二、按犯罪事實應依證據認定之，無證據不得認定犯罪事實；又
    不能證明被告犯罪者，應諭知無罪之判決，刑事訴訟法第15
    4 條第2 項、第301 條第1 項分別定有明文。又事實之認定
    ，應憑證據，如未能發現相當證據，或證據不足以證明，自
    不能以推測或擬制之方法，為裁判基礎；且認定不利於被告
    之事實須依積極證據，苟積極證據不足為不利於被告事實之
    認定時，即應為有利於被告之認定；另認定犯罪事實所憑之
    證據，雖不以直接證據為限，間接證據亦包括在內，然而無
    論直接證據或間接證據，其為訴訟上之證明，須於通常一般
    之人均不致有所懷疑，而得確信其為真實之程度者，始得據
    為有罪之認定，倘其證明尚未達到此一程度，而有合理之懷
    疑存在，無從使事實審法院得為有罪之確信時，即應由法院
    諭知被告無罪之判決（最高法院40年台上字第86號、30年上
    字第816 號、76年台上字第4986號判例同此意旨）。次按刑
    事訴訟法第161 條已於91年2 月8 日修正公布，修正後同條
    第1 項規定：檢察官就被告犯罪事實，應負舉證責任，並指
    出證明之方法。因此，檢察官對於起訴之犯罪事實，應負提
    出證據及說服之實質舉證責任。倘其所提出之證據，不足為
    被告有罪之積極證明，或其闡明之證明方法，無從說服法官
    以形成被告有罪之心證，基於無罪推定之原則，自應為被告
    無罪判決之諭知（最高法院92年台上字第128 號判例亦同此
    意旨）。
三、公訴人認被告甲○○涉嫌前揭犯行，無非以（一）被告甲○○之供述。（二）證人丙○○、乙○○、丁○○、陳德明、
    巫美琪等之證詞。（三）行動電話0000000000、0000000000
    之雙向通聯記錄、扣案之第一級毒品海洛因24包、第二級毒
    品安非他命1小包、現金17,700元、行動電話6支、臺灣檢驗
    科技股份有限公司濫用藥物檢驗報告（報告編號：UＺ000000
    000）、法務部調查局濫用藥物實驗室98年3月26日調科字第
    09823010450號鑑定書、職務報告、扣押物品清單各1件及現
    場照片4 幀等，資為論據。惟訊據被告堅詞否認涉有上開犯
    行，辯稱：伊並沒有於上揭時地賣毒品予乙○○及丁○○，
    伊會認識證人乙○○是因為要介紹仲介外勞之事，98年1月5
    日下午伊人與女朋友巫美琪在一起，伊雖有跟乙○○見面，
    但是晚上約同客戶陳德明及乙○○討論仲介外勞的事，98年
    1月5日伊與證人乙○○、陳明德晚上在石門水庫的餐廳吃飯
    ，吃完以後就各自離去等語。經查：
（一）依證人乙○○於偵查中證述：「（何時曾向甲○○買毒品
      ？）98年1 月5 日於大園鄉溪海村的圓光寺，3 千元買海
      洛因，數量我不清楚。（向甲○○買過幾次毒品？）98年
      1 月5 日是第1 次，1 月11日是第二次，第一、二次都是
      丁○○叫我打電話跟甲○○購買。（第一次交易在何時？
      ）98年1 月5 日在圓光寺廣場，現場有甲○○、丁○○還
      有我、還有一個不認識的人，是賴鴻達說要跟甲○○買海
      洛因，才要我打電話給甲○○，電話是甲○○接的。（98
      年1 月5 日〈原審誤載為97年〉你們為何去找甲○○？）
      是我打電話給甲○○，因為丁○○說要買海洛因，要我打
      電話給甲○○。（你有看到丁○○跟甲○○買毒品？）我
      不知道，我說這事我不介入，你們自己談，我不知道是否
      交易成功。」等語（見98年度偵字第1424號卷(一)第67頁、
      第118 頁至第119 頁、第213 頁）；復於原審審理時證述
      ：「（98年1 月5 日那次交易，甲○○有來現場嗎？）只
      有丙○○來，還有一個丙○○的朋友，我不認識他。（提
      示偵卷第118頁，98年2月18日偵訊筆錄，當時檢察官問你
      第一次交易是在何時，你回答說98年1 月5 日在圓光寺廣
      場現場有甲○○、丁○○、你、還有一個你不認識的人，
      跟你剛才回答律師說98年1月5日是丙○○跟壹個你不認織
      的人拿海洛因給你還有丁○○，為何會不一樣？偵查中所
      述是否實在？）證人仔細閱卷後回答現在想不起來了。（
      你的意思是說你現在想不起來，98年1月5日是甲○○來，
      還是丙○○跟另外壹個不認識的人來，你不記得了？）我
      記得是丙○○跟另外壹個不認識的人來。」等語，忽又稱
      ：「（你說98年1月5日這次你到底是要跟甲○○買，還是
      要跟丙○○買？）跟甲○○買，但是跟丙○○拿毒品。」
      、「（你跟甲○○拿6 千元那次，你如何跟甲○○聯絡要
      買海洛因？）我打電話給丙○○，然後來的人是甲○○，
      係在甲○○住處附近。」、「（究竟有無跟甲○○買過3
      千元的海洛因？）我只記得6 千元那次。」、「（你之前
      說98年1月5日買3 千元，這次嗎？價格對嗎？）對不起，
      我真的把3千元、6千元搞混了。」、「（你說你向甲○○
      購買海洛因，是誰要施用的？）丁○○跟我要施用的。」
      、「（為何丁○○他沒有一起來？）好像他有事。」等語
      （見原審卷(一)第27頁以下）。觀之證人乙○○上述所證先
      後不一，語意不清，矛盾重重，或稱向甲○○有買3 千元
      者，有6 千元者，有稱搞混者，有稱甲○○有來或稱只有
      丙○○來者，有稱丁○○在場，亦有稱丁○○不在場者，
      其於歷次作證時對於98年1月5日被告甲○○是否確有販賣
      並交付第一級毒品海洛因予伊或丁○○，甚或被告是否於
      98年1月5日確有出現於系爭交易現場等情節前後並不一致
      ，且顛顛倒倒大相逕庭，相互矛盾，其指證顯有嚴重之瑕
      疵，已不足憑信。
（二）又參以證人丁○○固於偵查中證稱：「我不認識甲○○，
      是乙○○認識，乙○○約他們，乙○○約的是誰我不知道
      ，我們去那邊是要買海洛因，是要跟甲○○他們買，誰在
      賣的我不清楚，98年1 月5 日交易時甲○○在現場，丙○○並沒有在現場，是在中壢市圓光寺廣場買海洛因3 千元
      」等語（98年度偵字第1424號卷(一)第116 頁至第117 頁）
      。惟證人丁○○另於原審審理時證稱：「（98年1 月11日
      被查獲時，第一次看見被告？）是。（你在偵查卷第71頁
      ，檢察官訊問你，何時向甲○○購買毒品，你回答說第一
      次是在98年1 月5 日下午在圓光寺前方購買毒品，這段話
      是否實在？）不實在，因為我是想說之前在警詢這樣講，
      所以照著之前警察局講的內容講。」等語（見原審卷(一)第
      110 頁反面、第111 頁至第111 頁反面）；復於本院審理
      時證述：「（98年1 月5 日有沒有叫乙○○打電話去買毒
      品？）有叫他打電話，問他看看有沒有可以購買毒品。（
      後來的情形？）後來我有拿錢給他，她跟誰買，我也不清
      楚。（他〈乙○○〉是向丙○○還是甲○○買？）我不清
      楚。（你以前說打電話給丙○○，向甲○○買？）對，以
      前是這樣講，但是我不知道他（乙○○）是不是跟被告買
      。」等語（見本院卷(二)第39頁反面至第40頁），除否認於
      98年1 月5 日曾見過被告外，亦否認至現場參與系爭毒品
      交易等情，況依丁○○之手機之通聯記錄，其於98年1 月
      5 日下午其通話基地台係在臺北市○○路，核與其所辯當
      天下午係至臺灣高等法院開庭等情相符，則其當天下午未
      至圓光寺現場向甲○○買毒品，尚非不可採信。是此部分
      除上開證人乙○○有嚴重瑕疵之證詞外，別無相關積極證
      據可認被告確有該次販賣毒品之犯行，基於「罪疑利益歸
      於被告」之原則，自應為被告有利之認定。
（三）另依證人丙○○於偵查中證稱：「（是否知道甲○○有賣
      毒品給乙○○及丁○○？）我不知道，但98年1 月5 日乙○○確實有透過我找甲○○。我只知道98年1 月5 日乙○○有打我電話找甲○○，可是我不知道他找他要做什麼。
      」等語；嗣丙○○於原審審理時又證稱：「乙○○在98年
      1 月5 日有打電話給我，他當時跟我說他要找甲○○，但
      是乙○○沒有跟我說他要找甲○○做什麼事情」等語（見
      原審卷(一)第173 頁）。至多只能證明乙○○有透過證人丙○○找被告，然並無從由上開證人之證詞，推論被告確實
      有於98年1 月5 日販毒予丁○○或乙○○等人之情節，亦
      不得為被告有罪之依據。
（四）綜上所述，本件並非現場查獲，除證人乙○○、丁○○事
      後前後不一有瑕疵之供述證據外，別無其他被告有此次販
      毒之跡證，亦未查獲任何毒品或交易之金錢，或供犯罪所
      用之其他物品，亦無監聽譯文可憑。是依據公訴人所提出
      之前開證據尚不足以證明被告有何公訴意旨所指之犯行。
      揆諸前開說明，此部分不能證明被告犯罪，自應為被告無
      罪之諭知。
四、原審未予詳研勾稽，遽為被告此部分有罪之判決，難認允洽
    ，被告上訴意旨，否認犯罪，為有理由，自應由本院將原判
    決關於被告被訴於98年1 月5 日某時販賣第一級毒品部分撤
    銷，改為無罪之諭知。
據上論斷，應依刑事訴訟法第369 條第1 項前段、第364 條、第
299 條第1 項前段、第301 條第1 項，修正前毒品危害防制條例
第4 條第1 項、第6 項、第18條第1 項前段，刑法第2 條第1 項
前段、第11條、第25條、第59條，判決如主文。
本案經檢察官黃朝貴到庭執行職務。
中    華    民    國    99    年    9     月    21    日
                  刑事第十四庭審判長法  官  陳志洋
                                    法  官  謝靜慧
                                    法  官  梁耀鑌
以上正本證明與原本無異。
如不服本判決，應於收受送達後十日內向本院提出上訴書狀，其
未敘述上訴之理由者並得於提起上訴後十日內向本院補提理由書
（均須按他造當事人之人數附繕本）。「切勿逕送上級法院」。
                                    書記官  張淑華
中    華    民    國    99    年    9     月    21    日
附錄論罪科刑法條：
修正前毒品危害防制條例第4條
製造、運輸、販賣第一級毒品者，處死刑或無期徒刑；處無期徒
刑者，得併科新臺幣1 千萬元以下罰金。
製造、運輸、販賣第二級毒品者，處無期徒刑或7 年以上有期徒
刑，得併科新臺幣7 百萬元以下罰金。
製造、運輸、販賣第三級毒品者，處5 年以上有期徒刑，得併科
新臺幣5 百萬元以下罰金。
製造、運輸、販賣第四級毒品者，處3 年以上10年以下有期徒刑
，得併科新臺幣3 百萬元以下罰金。
製造、運輸、販賣專供製造或施用毒品之器具者，處1 年以上7
年以下有期徒刑，得併科新臺幣1 百萬元以下罰金。
前5項之未遂犯罰之。

司法院資訊處製作；財團法人民間司法改革基金會備份。
